臺灣高雄地方法院刑事判決　　　　　95年度訴字第3394號
公　訴　人　臺灣高雄地方法院檢察署檢察官
被　　　告　乙○○
　　　　　　　　　　現另案於臺灣高雄第二監獄執行中
上列被告因違反毒品危害防制條例案件，經檢察官提起公訴（95
年度毒偵字第6820號）及移送併辦（95年度毒偵字第8917號、96
年度毒偵字第579 號），被告於本院準備程序進行中，為有罪之
陳述，經本院合議庭裁定由受命法官獨任改依簡式審判程序審理
，並判決如下：
    主  文
乙○○施用第一級毒品，累犯，處有期徒刑壹年肆月。
    事  實
一、乙○○前於民國86年間，因違反肅清煙毒條例案件，經本院
    以86年度訴字第2686號判處有期徒刑3 年4 月，經臺灣高等
    法院高雄分院以87年度上訴字第624 號撤銷原判決，改判處
    有期徒刑3 年6 月確定，又於87年間，因偽造文書案件，經
    本院以87年度易字第1920號判處有期徒刑6 月確定，上開二
    罪經定其應執行之刑為有期徒刑3 年11月，於91年6 月7日
    因縮短刑期假釋出監，並付保護管束，再經撤銷假釋而入監
    執行殘刑1 年3 日，甫於93年4 月18日縮刑期滿執行完畢。
    另其於91年間，因施用毒品案件，經依本院91年度毒聲字第
    6302號裁定應送勒戒處所觀察、勒戒後，認有繼續施用毒品
    之傾向，復先後依本院91年度毒聲字第7527號裁定令入戒治
    處所施以強制戒治、本院92年度毒聲字第2169號裁定停止戒
    治，所餘戒治期間付保護管束，於92年11月20日保護管束期
    滿而強制戒治執行完畢，經臺灣高雄地方法院檢察署檢察官
    以92年度戒毒偵字第1029號為不起訴處分確定。詎仍不知戒
    絕毒癮，猶於上開強制戒治執行完畢釋放後5 年內，基於反
    覆、延續施用第一級毒品海洛因之單一行為決意，自95年8
    月8 日早上某時起至同年10月6 日早上某時止，以平均一天
    施用1 次之頻率，不定時在位於高雄縣鳳山市○○○路41巷
    19號及高雄市前鎮區英德橫巷66號4 樓配偶住處等地，以將
    第一級毒品海洛因摻水加入注射針筒內注射之方式，施用第
    一級毒品海洛因多次，其中於附表所示時、地施用第一級毒
    品海洛因後，為警於附表所示查獲時、地查獲，經採集尿液
    送驗，檢驗結果均呈嗎啡陽性反應，而獲悉上情。
二、案經高雄市政府警察局三民二分局報告臺灣高雄地方法院檢
    察署檢察官偵查起訴，及高雄縣政府警察局林園分局報告同
    署檢察官偵查、屏東縣政府警察局屏東分局報告臺灣屏東地
    方法院檢察署檢察官呈請臺灣高等法院檢察署檢察長核轉臺
    灣高雄地方法院檢察署檢察官偵查併案審理。
    理  由
一、按本件被告乙○○所犯係死刑、無期徒刑、最輕本刑為3 年
    以上有期徒刑以外之罪，其於準備程序就被訴事實為有罪之
    陳述，經本院告知簡式審判程序之旨，並聽取其與檢察官之
    意見後，認無不得或不宜改依簡式審判程序進行之情事，依
    刑事訴訟法第273 條之1 第1 項規定，裁定進行簡式審判程
    序，合先敘明。
二、訊據被告對於上揭時、地施用第一級毒品之事實於本院審理
    時供承不諱，且被告先後於附表查獲經過欄所示之時間為員
    警所採集之尿液，經送檢驗之結果，均確呈嗎啡陽性反應，
    亦有附表所示之尿液檢驗報告及尿液代碼與真實姓名對照表
    各3 紙在卷可佐。又被告上開自白被查獲前最近一次之施用
    毒品時間，均分別係於起訴書、併案意旨書所載95年8 月上
    旬某日及同年9 月30日16時許、95年10月6 日17時30分許回
    溯24小時內某時之範圍內，堪認為同一事實，而僅係時間誤
    載，附此敘明。是被告之自白核與事實相符，洵堪採為論罪
    科刑之依據。本案事證明確，被告上開施用毒品犯行，堪以
    認定。
三、按觀察、勒戒或強制戒治執行完畢釋放後，5 年內再犯毒品
    危害防制條例第10條施用毒品之罪者，應依法追訴，同條例
    第23條第2 項定有明文。本件被告前於91年間，因施用毒品
    案件，經依本院91年度毒聲字第6302號裁定應送勒戒處所觀
    察、勒戒後，認有繼續施用毒品之傾向，復先後依本院91年
    度毒聲字第7527號裁定令入戒治處所施以強制戒治、本院92
    年度毒聲字第2169號裁定停止戒治，所餘戒治期間付保護管
    束，於92年11月20日保護管束期滿而強制戒治執行完畢，經
    臺灣高雄地方法院檢察署檢察官以92年度戒毒偵字第1029號
    為不起訴處分確定，有該署刑案資料查註紀錄表、全國施用
    毒品案件紀錄表及臺灣高等法院被告前案紀錄表各1 份在卷
    可參。是被告於上開強制戒治執行完畢釋放後，5 年內再犯
    本件施用第一級毒品海洛因罪行，依前開法條之規定，應依
    法追訴，本院自得依法論罪科刑。
四、按海洛因係毒品危害防制條例第2 條第2 項第1 款所稱之第
    一級毒品，不得非法持有、施用。核被告所為，係犯毒品危
    害防制條例第10條第1 項之施用第一級毒品海洛因罪。其持
    有第一級毒品海洛因之低度行為，為施用第一級毒品海洛因
    之高度行為所吸收，不另論罪。另按「刑事法若干犯罪行為
    態樣，本質上原具有反覆、延續實行之特徵，立法時既予特
    別歸類，定為犯罪構成要件之行為要素，則行為人基於概括
    之犯意，在密切接近之一定時、地持續實行之複次行為，倘
    依社會通念，於客觀上認為符合一個反覆、延續性之行為觀
    念者，於刑法評價上，即應僅成立一罪。學理上所稱『集合
    犯』之職業性、營業性或收集性等具有重複特質之犯罪均屬
    之，例如經營、從事業務、收集、販賣、製造、散布等行為
    概念者是」（最高法院95年度台上字第1079號判決參照），
    毒品危害防制條例既依成癮性、濫用性及對社會危害性而將
    毒品分為四級，且僅規定處罰施用第一、二級毒品，足見毒
    品危害防制條例所處罰施用第一、二級毒品，其構成要件之
    行為要素係具有成癮、濫用之反覆、延續實行，且本件被告
    前經觀察、勒戒及強制戒治，均未能戒除施用毒品之習，又
    以1 天1 次之頻率施用第一級毒品海洛因，足見其已染有毒
    癮，確係基於因成癮而反覆施用第一級毒品海洛因甚明，依
    社會通念於客觀上認為符合一個反覆、延續性之行為觀念，
    於刑法評價上，即應僅成立「集合犯」之一罪。又併辦意旨
    所指，及附表以外其餘施用之次數部分，既均與起訴部分有
    集合犯之實質上一罪關係，應為起訴效力所及，本院自應併
    予審究，附此敘明。又被告前於86年間，因違反肅清煙毒條
    例案件，經本院以86年度訴字第2686號判處有期徒刑3 年4
    月，經臺灣高等法院高雄分院以87年度上訴字第624 號撤銷
    原判決，改判處有期徒刑3 年6 月確定，又於87年間，因偽
    造文書案件，經本院以87年度易字第1920號判處有期徒刑6
    月確定，上開二罪經定其應執行之刑為有期徒刑3 年11月，
    於91年6 月7 日因縮短刑期假釋出監，並付保護管束，再經
    撤銷假釋而入監執行殘刑1 年3 日，並於93年4 月18日縮刑
    期滿執行完畢，此有臺灣高等法院被告前案紀錄表1 份在卷
    可憑，其於有期徒刑執行完畢後5 年內故意再犯本件有期徒
    刑以上之罪，為累犯，應依刑法第47條第1 項規定加重其刑
    。爰審酌被告前有違反肅清煙毒條例、麻醉藥品管理條例、
    偽造文書之前科，又甫於94年間因施用毒品，經本院以94年
    度訴字第4240號判處有期徒刑1 年4 月確定（不構成累犯）
    ，有台灣高等法院被告前案紀錄表1 份在卷可稽，顯見其品
    行不佳，且經觀察、勒戒及強制戒治、判處徒刑後，仍未能
    戒絕其毒癮，足證前開保安處分措施及處刑均已難矯治其惡
    性，惟念其於犯罪後坦承犯行、所犯為自戕行為及考量其施
    用方式、次數、頻率等一切情狀，量處如主文所示之刑，以
    資懲儆。
據上論斷，應依刑事訴訟法第273 條之1 第1 項、第299 條第1
項前段，毒品危害防制條例第10條第1 項，刑法第11條前段、第
47條第1 項，判決如主文。
本案經檢察官甲○○到庭執行職務。
中　　華　　民　　國　　96　　年　　2 　　月　　27　　日
                  刑事第十六庭  法　官  黃苙荌
以上正本證明與原本無異。
如不服本判決，應於判決送達後10日內，向本院提出上訴狀。
                                書記官  郭育秀
中　　華　　民　　國　　96　　年　　2 　　月　　27　　日
附表：
┌──────┬─────┬─────┬──────┬────┬───────────┐
│  編  號    │施用時間  │ 犯罪地點 │查獲經過    │扣案物品│尿液檢驗結果          │
│            │          │          │            │        │                      │
├──────┼─────┼─────┼──────┼────┼───────────┤
│一、本案部分│95年8 月8 │高雄縣鳳山│於95年8 月8 │無。    │呈嗎啡陽性反應，有濫用│
│臺灣高雄地方│日早上某時│市○○○路│日13時許，在│        │藥物尿液檢體監管紀錄表│
│法院檢察署95│。        │41巷19號。│高雄市三民區│        │、高雄市立凱旋醫院（下│
│年度毒偵字第│          │          │建工路與大順│        │稱凱旋醫院）95年8 月21│
│6820號      │          │          │路口，經警查│        │日濫用藥物尿液檢驗報告│
│            │          │          │獲為毒品行方│        │各1 紙在卷可稽。      │
│            │          │          │不明人口，經│        │                      │
│            │          │          │其同意後，於│        │                      │
│            │          │          │同日採尿送驗│        │                      │
│            │          │          │。          │        │                      │
├──────┼─────┼─────┼──────┼────┼───────────┤
│二、併辦部分│95年9月30 │高雄市前鎮│因其為毒品列│無。    │呈嗎啡陽性反應，有列管│
│臺灣高雄地方│日早上某時│區英德橫巷│管人口，經高│        │毒品人口尿液檢體採集送│
│法院檢察署95│。        │66號4樓。 │雄縣政府警察│        │驗紀錄表、長榮大學95年│
│年度毒偵字第│          │          │局鳳山分局通│        │10月23日確認報告各1 紙│
│8917號      │          │          │知到場，並於│        │附卷可稽。            │
│            │          │          │95年9 月30  │        │                      │
│            │          │          │日15時20分採│        │                      │
│            │          │          │尿送驗。    │        │                      │
├──────┼─────┼─────┼──────┼────┼───────────┤
│三、併案部分│95年10月6 │高雄市前鎮│95年10月6 日│無。    │呈嗎啡陽性反應，有屏東│
│臺灣高雄地方│日早上某時│區英德橫巷│17時許，在屏│        │縣警察局屏東分局民生派│
│法院檢察署96│許。      │66號4樓   │東市○○路明│        │出所毒品案件嫌疑人尿液│
│年度毒偵字第│          │          │正國中前為警│        │採證編號姓名對照表、台│
│579號       │          │          │盤查，經警察│        │灣檢驗科技股份有限公司│
│            │          │          │覺手臂上有注│        │95年10月25日編號KH2006│
│            │          │          │射針孔，經其│        │A0000000號濫用藥物尿液│
│            │          │          │同意於同日17│        │檢驗報告各1 紙附卷可稽│
│            │          │          │時30分採尿送│        │。                    │
│            │          │          │驗。        │        │                      │
└──────┴─────┴─────┴──────┴────┴───────────┘
附錄本案論罪科刑法條全文：
毒品危害防制條例第10條第1項
施用第一級毒品者，處 6 月以上 5 年以下有期徒刑。
